臺灣屏東地方法院刑事判決　　　　　　　　　　　　九十一年度交易字第一八四號
　　公　訴　人　臺灣屏東地方法院檢察署檢察官
　　被　　　告　乙○○
右列被告因公共危險案件，經檢察官提起公訴（九十一年度偵字第三九三七號），本
院判決如左：
    主  文
乙○○服用酒類，不能安全駕駛動力交通工具而駕駛，處拘役伍拾玖日，如易科罰金
，以佰元折算壹日。
    事  實
一、乙○○於民國九十一年五月九日中午某時，在屏東縣東港鎮某麵攤飲用啤酒，飲
    畢已有運動失調、平衡障礙及判斷力遲鈍等酒醉症狀，而達不能安全駕駛動力交
    通工具之狀態，竟猶駕駛車牌號碼000－0000號機車返家，於當日中午十
    二時二十分許，途經屏東縣東港鎮○○路一一三之二號前時，因酒醉注意力欠佳
    ，未能安全駕駛，而侵入對向車道，與對向由甲○○所駕駛之無牌自小客車發生
    碰撞而肇事，乙○○因受傷送醫，經抽血檢驗後，測得其血液酒精濃度為二八八
    點四八ｍｇ／ｄｌ（相當於以呼氣測試酒精濃度為每公升一點四四二四毫克）。
二、案經屏東縣警察局東港分局報告台灣屏東地方法院檢察署檢察官偵查起訴。
    理  由
一、訊據被告乙○○坦承有上揭時地酒後駕車與甲○○所駕駛之自小客車發生碰撞之
    事實，惟矢口否認有何不能安全駕駛之犯行，辯稱：我當天只喝一罐易開罐啤酒
    ，意識清醒，沒有酒醉，是甲○○駕駛自小客車跨越車道，伊閃避不及才發生車
    禍云云。經查，右揭犯罪事實，迭據證人甲○○於警、偵及本院審理時證述明確
    ，並有被告肇事後血液酒精濃度檢驗單、道路交通事故調查報告表既肇事現場圖
    、舉發違反道路交通管理事件通知單影本各一紙及照片六幀在卷可資佐證。而被
    告肇事後之血液酒精濃度為二八八點四八ｍｇ／ｄｌ，依據血液中酒精濃度與酒
    醉程度及呈現症狀之關係表顯示，被告幾達迷醉之狀態，呈現之症狀為步履蹣跚
    、意識混亂、語言不清，另被告血液中酒精濃度換算呼氣中酒精濃度為每公升一
    點四四二四毫克，依卷附酒精濃度與肇事率之關係表，被告之肇事率約為正常人
    之五十倍以上。參照被告亦因此與甲○○駕駛之自小客車發生擦撞而肇生交通事
    故之事實，則被告確已酒醉達於不能安全駕駛動力交通工具之程度，本件事證明
    確，被告犯行實堪認定。
二、核被告所為，係犯刑法第一百八十五條之三之服用酒類，不能安全駕駛動力交通
    工具而駕駛罪。爰審酌被告素行尚可、無視政府法令宣導及社會大眾生命、財產
    之安全仍酒醉駕車，幸未造成重大損害及犯罪後否後犯行等一切情狀，量處如主
    文所示之刑，並諭知易科罰金之折算標準。
據上論斷，應依刑事訴訟法第二百九十九條第一項前段，刑法第一百八十五條之三、
第四十一條第一項前段，罰金罰鍰提高標準條例第二條，判決如主文。
中      華      民      國      九十一      年    十    月    三十    日
                                      臺灣屏東地方法院交通法庭
                                          法  官  林昌義
右正本證明與原本無異。
如不服本判決應於收受本判決後送達後十日內向本院提出上訴書狀，其未敘述上訴理
由者，並得於提起上訴後十日內向本院補提理由書狀（均須按他造當事人之人數附繕
本 ）「切勿逕送上級法院」
                                          書記官   蔡德章
中      華      民      國      九十一      年    十    月    三十    日
附錄法條
刑法第一百八十五條之三
服用毒品、麻醉藥品、酒類或其他相類之物，不能安全駕駛動力交通工具而駕駛者，
處一年以下有期徒刑、拘役或三萬元以下罰金。
